臺灣臺中地方法院刑事判決　96年度易字第5900號
公　訴　人　臺灣臺中地方法院檢察署檢察官
被　　　告　甲○○
　　　　　　　　　　（現羈押於臺灣臺中看守所）
上列被告因竊盜案件，經檢察官提起公訴（九十六年度偵字第二
六六五一號），本院判決如下：
    主    文
甲○○竊盜，累犯，處有期徒刑壹年；又竊盜，未遂，累犯，處
有期徒刑陸月。應執行有期徒刑壹年伍月。並於刑之執行前令入
勞動處所強制工作年。
    犯罪事實
一、甲○○曾有多次竊盜犯罪前科紀錄，先經本院以六十九年度
    易字第二九○六號判處有期徒刑一年，並於刑之執行前令入
    勞動處所強制工作，嗣於民國七十五年九月二日臺灣臺中地
    方法院檢察署以七十五年度執更字第一六一七號免除強制工
    作及刑之執行。再於七十六年間，因竊盜案件，經臺灣彰化
    地方法院以七十六年度訴字第六五號判處有期徒刑二年，於
    七十六年五月九日確定，於七十六年五月二十三日入監，七
    十七年四月二十二日因徒刑執行完畢出監。又於七十七年間
    ，再因竊盜案件，經本院以七十七年度易字第二四一四號判
    處有期徒刑二年六月，並於七十八年一月一日確定，於八十
    一年七月三十一日入監，八十三年八月一日因徒刑執行完畢
    出監。嗣於八十四年間因竊盜案件，經本院以八十四年度易
    字第六○七號判處有期徒刑四月，於八十四年五月九日確定
    ，於八十四年六月九日入監，於同年九月九日執行完畢出監
    。再於八十四年間因竊盜案件，經本院以八十四年度易字第
    六二○六號判處有期徒刑九月，於八十五年三月十五日入監
    ，於同年八月二十日縮刑期滿執行完畢出監。再於八十五年
    間，因竊盜案件，經本院以八十五年度易字第五二三九號判
    處有期徒刑二年，於八十六年一月十六日確定，於八十六年
    二月十八日入監，於八十七年九月十九日因縮刑期滿執行完
    畢出監。再於八十七年間，因竊盜案件，經本院以八十七年
    度易字第四七四五號判處有期徒刑一年二月，於八十八年一
    月二日確定，於八十八年一月十九日入監，於同年十二月二
    十二日因有期徒刑執行完畢出監。嗣於八十九年間，再因竊
    盜案件，經本院以八十九年度易字第八五三號判處有期徒刑
    一年六月，並應於刑之執行前強制工作三年，於八十九年五
    月十三日確定，於八十九年六月十四日入監，於九十二年六
    月十四日因強制工作執行完畢出監並執行有期徒刑，嗣於九
    十三年十二月十三日縮刑期滿執行完畢出監。再於九十四年
    間因竊盜案件，經本院以九十四年度易字第三○九號判處有
    期徒刑五月，於九十四年三月二十一日確定，並於九十四年
    四月二十一日入監，於同年九月八日因徒刑執行完畢出監。
    再於九十四年間因竊盜案件，經本院以九十四年度易字第二
    三一四號判處有期徒刑五月，於九十四年十二月二十九日確
    定，於九十五年一月二十日入監，於同年三月二十四日因縮
    刑期滿執行完畢出監。又於九十五年間，因竊盜案件，經本
    院以九十五年度易字第一四六八號判處有期徒刑六月，於九
    十五年八月二十八日確定，於九十五年九月八日入監，於同
    年十月二十五日因徒刑執行完畢出監。
二、詎甲○○猶不知悔改，復意圖為自己不法之所有，分別於：
（一）九十六年十一月七日上午八時四十五分許，在臺中市○區
      ○○路一百二十六巷二十七號前，見江金榮所有，由乙○
      ○所駕駛之車牌號碼一八八－一ＥＮ號營業用小客車車門
      未上鎖之際，以徒手開啟上開車輛之車門，徒手竊取車內
      乙○○所有，置於駕駛座右下方手剎車處之零錢共新臺幣
      （下同）三百元得手。（下稱犯罪事實一）。
（二）又於同日上午九時二十分許，在臺中市西區英士公園旁，
      見蔡進六所有之車牌號碼ＣＢ－二○九三號營業用自小客
      車車門未上鎖之際，復另行基於意圖為自己不法之所有，
      再以徒手方式開啟上開車輛之右車門，進入上開車輛，欲
      竊取車內財物時，為民眾發現報警，經臺中市警察局第一
      分局員警依民眾報警之特徵，於上揭公園旁查獲而未得逞
      。（下稱犯罪事實二）並扣得三百元。（已發還乙○○）
三、案經臺中市警察局第一分局報請臺灣臺中地方法院檢察署檢
    察官偵查起訴。
    理    由
壹、程序方面：
一、按被告以外之人於檢察事務官、司法警察官或司法警察調查
    中所為之陳述，與審判中不符時，其先前之陳述具有較可信
    之特別情況，且為證明犯罪事實存否所必要者，得為證據；
    又被告以外之人於審判中有傳喚不到之情形，其於檢察事務
    官、司法警察官或司法警察調查中所為之陳述，經證明具有
    可信之特別情況，且為證明犯罪事實之存否所必要者，得為
    證據，刑事訴訟法第一百五十九條之二、第一百五十九條之
    三第三款分別定有明文。又被告以外之人於審判外之陳述，
    雖不符合同法第一百五十九條之一至第一百五十九條之四之
    規定，但經當事人於審判程序同意作為證據，法院審酌該言
    詞陳述或書面陳述作成時之情況，認為適當者，亦得為證據
    。當事人、代理人或辯護人於法院調查證據時，知有第一百
    五十九條第一項不得為證據之情形，而未於言詞辯論終結前
    聲明異議者，視為有前項之同意，刑事訴訟法第一百五十九
    條之五亦有規定。其立法意旨在於傳聞證據未經當事人之反
    對詰問予以核實，原則上先予排除。惟若當事人已放棄反對
    詰問權，於審判程序中表明同意該等傳聞證據可作為證據；
    或於言詞辯論終結前未聲明異議，基於尊重當事人對傳聞證
    據之處分權，及證據資料愈豐富，愈有助於真實發見之理念
    ，且強化言詞辯論主義，使訴訟程序得以順暢進行，上開傳
    聞證據亦均具有證據能力。（最高法院九十六年度臺上字第
    五三四○號判決意旨參照）。
二、經查，本判決下列所引用之各該被告以外之人於審判外之陳
    述，雖屬傳聞證據，然各該證人即被害人乙○○（下稱證人
    乙○○）、被害人蔡進六（下稱證人蔡進六）、證人高玉葉
    、證人張煜侃於警詢中之陳述均未有遭受刑求之抗辯而係出
    於自由意思為之，且陳述之時點較接近於事實發生之時點，
    陳述之內容係其等親自見聞之事，亦無不法取供之情形，且
    於本院審理時予以提示並告以要旨，踐行調查程序，並經檢
    察官、被告甲○○表示「並無」意見，則檢察官、被告甲○
    ○已「知有」同法第一百五十九條第一項不得為證據之情形
    ，而未於言詞辯論終結前聲明異議。是以其等於警詢陳述當
    時之客觀情況具有較可信之特別情況，復為證明本件犯罪事
    實存否所必要，亦應認有證據能力。
三、另證人乙○○於警詢中所簽立之贓物認領保管單一紙，及現
    場照片七紙，依卷證所示，其等作成之狀態，並無違背其等
    個人意思而為陳述，或其他違法取供、不法取得之情形，且
    公訴人、被告甲○○於本院審理中表示對於本件卷內已存在
    之證據之證據能力不爭執，足認並無顯不可信之情況，且本
    院審酌證人乙○○於警詢中所簽立之贓物認領保管單一紙，
    及現場照片七張，並無遭人情施壓或干擾，亦無不當取供或
    違法取得之情形，復為本院事實認定之重要依據，認為以之
    作為本案之證據亦屬適當，是證人乙○○於警詢中所簽立之
    贓物認領保管單一紙，及現場照片七紙，均有證據能力。
貳、實體方面：
一、訊據被告甲○○對於上開犯罪事實於本院審理時坦承不諱，
    核與證人乙○○、蔡進六、高玉葉、張煜侃分別於警詢時指
    證述之情節相符，復有由證人乙○○立具之贓證物認領保管
    單一紙及現場照片七紙附卷可稽，足認被告甲○○前開自白
    確與事實相符。是本件事證明確，被告甲○○犯行堪以認定
    ，應予依法論科。
二、核被告甲○○所犯，就犯罪事實一部分，係犯刑法第三百二
    十條第一項之竊盜既遂罪，就犯罪事實二部分，則係犯刑法
    第三百二十條第三項、第一項之竊盜未遂罪。另就犯罪事實
    二部分，被告甲○○已著手竊盜行為之實行，惟未生竊得財
    物之結果，為未遂犯，爰依刑法第二十五條第二項之規定，
    按既遂犯之刑減輕其刑。被告甲○○前後二次行竊之犯行，
    犯罪事實一之地點（臺中市○區○○路一百二十六巷二十七
    號前）與犯罪事實二之地點（臺中市西區英士公園旁）不同
    ，被害法益亦不相同，顯係基於各別犯意而為之，應予分論
    併罰。查被告甲○○前於九十五年間，因竊盜案件，經本院
    以九十五年度易字第一四六八號判處有期徒刑六月，於九十
    五年八月二十八日確定，於九十五年九月八日入監，於同年
    十月二十五日因徒刑執行完畢出監，有臺灣高等法院被告前
    案紀錄表及臺灣臺中地方法院檢察署刑案資料查註紀錄表各
    一份在卷可憑，其於前案有期徒刑執行完畢後，五年內故意
    再犯本件有期徒刑以上之數罪，為累犯，應依刑法第四十七
    條第一項之規定加重其刑。並就上揭犯罪事實二部分，依法
    先加後減之。爰審酌被告甲○○前有多次竊盜前科，有上揭
    前案紀錄表可憑，猶不知悔改，復犯本案，且屢次犯案，顯
    未見刑罰矯懲之效，且不思以正當途徑賺取金錢，竟率爾竊
    取他人財物，另審酌被告甲○○本案所竊財物價值非鉅，犯
    罪所得不多，犯罪所生之損害尚非鉅大，暨於本院審理時坦
    認犯行，犯後態度尚佳，及其犯罪之目的、手段暨前開竊盜
    案件之量刑輕重等一切情狀，分別量處如主文所示之刑，並
    定其應執行之刑。
三、又被告甲○○前有多次竊盜犯罪前科紀錄，先後經本院以六
    十九年度易字第二九○六號判處有期徒刑一年，並於刑之執
    行前令入勞動處所強制工作，嗣於民國七十五年九月二日臺
    灣臺中地方法院檢察署以七十五年度執更字第一六一七號免
    除強制工作及刑之執行。再於七十六年間，因竊盜案件，經
    臺灣彰化地方法院以七十六年度訴字第六五號判處有期徒刑
    二年，於七十六年五月九日確定，於七十六年五月二十三日
    入監，七十七年四月二十二日因徒刑執行完畢出監。又於七
    十七年間，再因竊盜案件，經本院以七十七年度易字第二四
    一四號判處有期徒刑二年六月，並於七十八年一月一日確定
    ，於八十一年七月三十一日入監，八十三年八月一日因徒刑
    執行完畢出監。嗣於八十四年間因竊盜案件，經本院以八十
    四年度易字第六○七號判處有期徒刑四月，於八十四年五月
    九日確定，於八十四年六月九日入監，於同年九月九日執行
    完畢出監。再於八十四年間因竊盜案件，經本院以八十四年
    度易字第六二○六號判處有期徒刑九月，於八十五年三月十
    五日入監，於同年八月二十日縮刑期滿執行完畢出監。再於
    八十五年間，因竊盜案件，經本院以八十五年度易字第五二
    三九號判處有期徒刑二年，於八十六年一月十六日確定，於
    八十六年二月十八日入監，於八十七年九月十九日因縮刑期
    滿執行完畢出監。再於八十七年間，因竊盜案件，經本院以
    八十七年度易字第四七四五號判處有期徒刑一年二月，於八
    十八年一月二日確定，於八十八年一月十九日入監，於同年
    十二月二十二日因有期徒刑執行完畢出監。嗣於八十九年間
    ，再因竊盜案件，經本院以八十九年度易字第八五三號判處
    有期徒刑一年六月，並應於刑之執行前強制工作三年，於八
    十九年五月十三日確定，於八十九年六月十四日入監，於九
    十二年六月十四日因強制工作執行完畢出監並執行有期徒刑
    ，嗣於九十三年十二月十三日縮刑期滿執行完畢出監。再於
    九十四年間因竊盜案件，經本院以九十四年度易字第三○九
    號判處有期徒刑五月，於九十四年三月二十一日確定，並於
    九十四年四月二十一日入監，於同年九月八日因徒刑執行完
    畢出監。再於九十四年間因竊盜案件，經本院以九十四年度
    易字第二三一四號判處有期徒刑五月，於九十四年十二月二
    十九日確定，於九十五年一月二十日入監，於同年三月二十
    四日因縮刑期滿執行完畢出監。又於九十五年間，因竊盜案
    件，經本院以九十五年度易字第一四六八號判處有期徒刑六
    月，於九十五年八月二十八日確定，於九十五年九月八日入
    監，於同年十月二十五日因徒刑執行完畢出監，有臺灣高等
    法院被告前案紀錄表在卷可參，而觀其前科，均係竊盜之犯
    行，且前既於九十二年甫執行刑前強制工作，但於強制工作
    執行完畢後，又於九十四年、九十五年及本件又為竊盜之犯
    罪行為，相互綜合觀察，顯見其已有實施竊盜犯罪之習慣。
    被告甲○○既非熟稔憑恃己力謀生之正常管道，致未能徹底
    戒除竊盜之惡習，自應藉由積極勞動之工作環境，使其培養
    勤奮任事、樂觀進取之態度，以為重返現實社會之準備。是
    就被告甲○○犯罪行為之嚴重性、犯罪手段所表現之危險性
    及對其將來行為之期待性綜合觀之，實有令入勞動處所施以
    強制工作之必要，且本件被告所犯竊盜罪部分之應執行刑，
    已達有期徒刑一年以上，爰依竊盜犯贓物犯保安處分條例第
    三條第一項第一款、第四條、第五條第一項前段之規定，併
    予宣告被告於刑之執行前，令入勞動場所強制工作三年，以
    收敦化教養之效。
據上論斷，依刑事訴訟法第二百九十九條第一項前段，刑法第三
百二十條第一項、第三項、第二十五條第二項、第四十七條第一
項、第五十一條第五款、刑法施行法第一條之一第一項、第二項
前段，竊盜犯贓物犯保安處分條例第三條第一項第一款、第四條
、第五條第一項前段，判決如主文。
本案經檢察官郭景東到庭執行職務。
中　　華　　民　　國　　96　　年　　12　　月　　10　　日
                  刑事第十一庭  法  官  林慶郎
以上正本證明與原本無異。
如不服本判決，應於判決送達後10日內，向本院提出上訴狀，上
訴於臺灣高等法院臺中分院（須附繕本）。
上訴書如未敘述理由，應於上訴期間屆滿後20日內補提理由書於
本院。
            　　　　　　　　　　書記官　巫偉凱
中　　華　　民　　國　　96　　年　　12　　月　　10　　日
附錄論罪科刑法條：
中華民國刑法第320條
（普通竊盜罪、竊佔罪）
意圖為自己或第三人不法之所有，而竊取他人之動產者，為竊盜
罪，處 5 年以下有期徒刑、拘役或 5 百元以下罰金。
意圖為自己或第三人不法之利益，而竊佔他人之不動產者，依前
項之規定處斷。
前二項之未遂犯罰之。
